【裁判字號】    99,上易,2661
【裁判日期】    991209
【裁判案由】    毒品危害防制條例
【裁判全文】
臺灣高等法院刑事判決                99年度上易字第2661號
上  訴  人
即  被  告  劉瀚聲
上列上訴人因違反毒品危害防制條例案件，不服臺灣板橋地方法
院99年度易字第2567號，中華民國99年9月30日第一審判決（起
訴案號：臺灣板橋地方法院檢察署99年度毒偵字第6429號），提
起上訴，本院判決如下：
    主  文
上訴駁回。
    事  實
本審認定之事實與第一審判決書所記載之事實相同，茲引用之。
    理  由
一、按依刑事訴訟法第350條、第361條、第362條、第367條規定
    ，不服地方法院之第一審判決而上訴者，須提出上訴書狀，
    並應敘述具體理由，為上訴必備之程式；其所提出之書狀未
    敘述上訴理由，或僅曾以言詞陳述上訴理由者，均應於上訴
    期間屆滿後20日內補提理由書於第一審法院。第一審法院經
    形式審查，認逾期未補提上訴理由者，應定期間先命補正；
    逾期未補正者，為上訴不合法律上之程式，應以裁定駁回。
    倘已提出上訴理由，但所提非屬具體理由者，則由第二審法
    院以上訴不合法律上之程式，判決駁回。而所謂具體理由，
    必係依據卷內既有訴訟資料或提出新事證，指摘或表明第一
    審判決有何採證認事、用法或量刑等足以影響判決本旨之不
    當或違法，而構成應予撤銷之具體事由，始克當之（例如：
    依憑證據法則具體指出所採證據何以不具證據能力，或依憑
    卷證資料，明確指出所為證據證明力之判斷如何違背經驗、
    論理法則）；倘僅泛言原判決認定事實錯誤、違背法令、量
    刑失之過重或輕縱，而未依上揭意旨指出具體事由，或形式
    上雖已指出具體事由，然該事由縱使屬實，亦不足以認為原
    判決有何不當或違法者（例如：對不具有調查必要性之證據
    ，法院未依聲請調查亦未說明理由，或援用證據不當，但除
    去該證據仍應為同一事實之認定），皆難謂係具體理由，俾
    與第二審上訴制度旨在請求第二審法院撤銷、變更第一審不
    當或違法之判決，以實現個案救濟之立法目的相契合，並節
    制濫行上訴（最高法院97年度台上字第892 號、97年度台上
    字第1402號、98年度台上字第2133號、98年度台上字第2158
    號、98年度台上字第2189號、98年度台上字第2204號等判決
    意旨參照）。又原審法院對上訴書狀有無記載理由，為形式
    上之審查，認有欠缺，且未據上訴人自行補正者，固應定期
    間先命補正。然上訴理由是否具體，依96年7月4日刑事訴訟
    法第361 條修正理由三之說明，屬第二審法院審查範圍，不
    在命補正之列。
二、原審判決上訴人即被告劉瀚聲施用第二級毒品，累犯，處有
    期徒刑七月。被告上訴意旨略以：起訴書所載之證據「臺灣
    檢驗科技股份有限公司98年12月22日之濫用藥物檢驗報告」
    ，令被告不知所以，被告確有於98年10月28日及98年12月7
    日犯毒品危害防制條例，並已受判決8月及5月確定，現於臺
    北分監執行，然不明為何又將當時之尿液報告再次起訴。判
    決書上第二頁之理由第二項又有該公司之99年7月21日之濫
    用藥物檢驗報告，卻未於起訴書中列入，亦未告知被告，更
    指被告認同，被告在此嚴正聲明否認，所以自不能將之列為
    論罪之基礎，原判決係屬重大瑕疵違法云云。
三、經查，原審判決依憑被告自白、台灣檢驗科技股份有限公司
    99年7月21日濫用藥物檢驗報告1紙、臺北縣政府警察局板橋
    分局偵辦毒品危害防制條例通緝案被移送人姓名及代碼對照
    表等證據，認定上訴人有施用第二級毒品甲基安非他命之犯
    行，已詳敘所憑證據與認定之理由，從形式上觀察並無任何
    憑空推論之情事，所為論斷，亦與經驗法則、論理法則，均
    屬無違。而刑之量定，為求個案裁判之妥當性，法律賦予法
    院裁量之權。量刑輕重，屬為裁判之法院得依職權自由裁量
    之事項，苟其量刑已以行為人之責任為基礎，並斟酌刑法第
    57條各款所列情狀，在法定刑度內，酌量科刑，如無偏執一
    端，致明顯失出失入情形，上級審法院即不得單就量刑部分
    遽指為不當或違法。原判決關於科刑之部分，已說明被告受
    有期徒刑執行完畢後五年內，故意再犯本件有期徒刑以上之
    罪，為累犯，應依刑法第47條第1項之規定加重其刑，並已
    依刑法第57條各款所列情狀，審酌被告前已因強制戒治執行
    完畢而受不起訴處分，已受毒品危害防制條例對施用毒品人
    之寬典，復多次因施用毒品遭論罪科刑，應知所警惕，竟仍
    再次施用，顯見並無悔意，其施用甲基安非他命行為，不惟
    戕害自己身心健康並嚴重危害社會風氣；另兼衡其智識程度
    為國小畢業、犯罪動機、目的、手段，且於偵查中及本院審
    理時均坦承犯行，犯罪後態度尚佳等一切情狀，而為量刑之
    準據，經核並無量刑輕重相差懸殊等裁量權濫用之情形。而
    起訴書上證據清單欄固將卷內「台灣檢驗科技股份有限公司
    99年7月21日濫用藥物檢驗報告」，誤載為「台灣檢驗科技
    股份有限公司98年12月22日出具之濫用藥物檢驗報告」，惟
    原審於審判程序時已依刑事訴訟法第165條規定，將卷內上
    開台灣檢驗科技股份有限公司濫用藥物檢驗報告向被告告以
    要旨，被告亦當庭表示沒有意見（見原審卷第46頁背面），
    且原審判決亦引用卷內「台灣檢驗科技股份有限公司99年7
    月21日濫用藥物檢驗報告」為論罪之依憑，難認有何違誤，
    上訴人以起訴書之錯誤記載為由提起上訴，顯非依據卷內訴
    訟資料，具體指摘原判決關於認定事實、適用法律等事項，
    究竟有何違法或不當之處，揆諸前開說明，其上訴為不合法
    律上之程式，應予駁回，並不經言詞辯論為之。
據上論斷，應依刑事訴訟法第367條前段、第372條、第373條，
判決如主文。
中    華    民    國    99    年    12    月    9     日
                  刑事第十一庭  審判長法  官  許宗和
                                      法  官  沈君玲
                                      法  官  林海祥
以上正本證明與原本無異。
不得上訴。
                                      書記官  林敬傑
中    華    民    國    99    年    12    月    10    日

司法院資訊處製作；財團法人民間司法改革基金會備份。
